臺灣臺北地方法院刑事裁定
111年度提字第75號
聲  請  人  
即被逮捕人  侯凱允


上列聲請人因違反毒品危害防制條例案件，經聲請人聲請提審，
本院裁定如下：
    主  文
聲請駁回，侯凱允並解返臺灣臺北地方檢察署。
    理  由
一、聲請意旨詳如本院卷附之「提審聲請書狀」所載。
二、按人民被法院以外之任何機關逮捕、拘禁時，其本人或他人
    得向逮捕、拘禁地之地方法院聲請提審；法院審查後，認為
    不應逮捕、拘禁者，應即裁定釋放；認為應予逮捕、拘禁者
    ，以裁定駁回之，並將被逮捕、拘禁人解返原解交之機關。
    提審法第1條第1項前段、第9條第1項分別定有明文。次按憲
    法第8條第1項規定：「人民身體之自由應予保障。除現行犯
    之逮捕由法律另定外，非經司法或警察機關依法定程序，不
    得逮捕拘禁。非由法院依法定程序，不得審問處罰。非依法
    定程序之逮捕、拘禁、審問、處罰，得拒絕之」。所謂逮捕
    ，係指以強制力將人之身體自由予以拘束之意；而所謂拘禁
    ，則指拘束人身之自由使其難於脫離一定空間之謂。又被告
    逃亡或藏匿者，得通緝之；通緝經通知或公告後，檢察官、
    司法警察官得拘提被告或逕行逮捕之，刑事訴訟法第84條、
    第87條第1項亦有明文。
三、經查：
㈠、聲請人侯凱允因違反毒品危害防制條例案件，經本院以110年
    度簡字第2500號判決判處有期徒刑6月，該案經上訴後，復
    由本院以111年度簡上字第41號判決駁回上訴，並於民國111
    年6月14日判決確定；嗣於111年10月17日由臺灣臺北地方檢
    察署（下稱臺北地檢署）以北檢邦執敏緝字第3888號（111
    年度執字第3400號）通緝，並由臺北市政府警察局大安分局
    安和路派出所於111年10月19日深夜0時47分依通緝犯將聲請
    人予以逮捕後，於同日上午11時31分解送臺北地檢署，而由
    臺北地檢署拘禁聲請人等情，有臺北地檢署111年10月17日
    北檢邦執敏緝字第3888號（111年度執字第3400號）通緝書
    、臺北市政府警察局大安分局執行逮捕拘禁告知本人通知書
    、臺灣高等法院通緝記錄表、臺灣高等法院被告前案紀錄表
    、臺北地檢署訊問筆錄等件附卷可參，堪認聲請人係經臺北
    地檢署通緝之被告。是本件執行機關所為逮捕、拘禁，經核
    其程序尚無違誤。
㈡、至於聲請人雖爭執本件執行逮捕之司法警察就扣案疑似沾有
    第二級毒品安非他命粉末之吸管所為之附帶搜索、扣押程序
    有違法等語，惟按，刑事訴訟法第130條規定：「檢察官、
    檢察事務官、司法警察官或司法警察逮捕被告、犯罪嫌疑人
    或執行拘提、羈押時，雖無搜索票，得逕行搜索其身體、隨
    身攜帶之物件、所使用之交通工具及其立即可觸及之處所。
    」，而本件執行警員在逮捕通緝犯即聲請人之處所（臺北市
    ○○區○○路0段000號10樓之3），因在上址屋內桌上發現疑似
    有一個沾有毒品粉末之吸管，遂依上開刑事訴訟法第130條
    之規定，執行附帶搜索，並扣得扣案之吸管，經本院依偵查
    卷內證據資料初步判斷，尚難發現本件執行附帶搜索之警員
    所為之搜索、扣押程序，有何違反法律規定之情況。然此部
    分因非涉及逮捕、拘禁原因與逮捕、拘禁程序之合法性，即
    非提審程序所能審究，仍應由承辦檢察官為適法之處理，併
    此敘明。
㈢、綜上所述，本件聲請人因係臺北地檢署通緝之被告，是本件
    執行機關所為逮捕、拘禁，經核其程序為合法，本件聲請提
    審為無理由，應予駁回，並應解返原解交之機關即臺北地檢
    署。
四、依提審法第9條第1項後段，裁定如主文。
中　　華　　民　　國　　111 　年　　10　　月　　19　　日
                  刑事第十五庭  法　官　黃媚鵑
以上正本證明與原本無異。
如不服本裁定，應於送達後10日內，向本院提出抗告狀。
                                書記官　李珮芳
中　　華　　民　　國　　111 　年　　10　　月　　19　　日